Inventaris van de archieven van het Departement voor Hervormde en andere Erediensten behalve de Rooms-Katholieke, 1815-1870
Nationaal Archief, Den Haag
- Buiten verbaal gehouden stukken, C.
  - Bureauregisters, staten en tabellen, C.4
    - Tabellarische overzichten betreffende het aantal en de invloed der separatisten en lijsten met aantekeningen der besluiten betreffende de christelijk afgescheidenen, later christelijk gereformeerden., 1834 - (circa 1900); 1859-1860; 2 pakken
      - Utrecht, Friesland, Overijssel, Groningen, Noord-Brabant, Drenthe, 1860
    - N.B. Dit inventarisnummer is vervallen, is geworden inv.nrs. 1859-1860., 1861
    - 'Alphabetisch register van toegelaten gemeenten van afgescheiden Christenen'., 1839 - (circa 1874); 1862; 1 omslag
      De hierbij aanwezige lijst van 1839 tot 1852 is niet verder vervolgd, doch in 1852 vervangen door dit register.
    - 'Statistiek.' Lijsten met aantekeningen uit besluiten betreffende de Israëlitische gemeenten., 1862 - (circa 1880); 1863; 1 pak
    - Tabellen en overzicht van de kosten der protestantse garnizoensgemeenten in de zuidelijke provincies., 1817-1818 en 1822 - 1824; 1864; 3 delen in 1 omslag
    - 'Statistiek Indische en Buitenlandsche kerken.' Aantekeningen uit besluiten en verslagen betreffende de hervormden en Israëlitische Eredienst in Oost- en West-Indië en het buitenland., 1822-1882; 1865; 1 pak
      Hierbij afschriften en gedrukte besluiten betreffende Hervormde Kerken in Oost- en West-Indië, 1820-1869.
  - Bundels gedrukte stukken, nota's, afschriften enz., C.5
    - Algemeen, C.5.1
      - Wetten en verordeningen betreffende de inrichting van het staatsbestuur., 1799-1824; 1866; 1 pak
      - Koninklijke besluiten, resoluties, reglementen en verordeningen betreffende kerkelijke zaken., 1792-1871; 1867-1869; 3 pakken
        - 1792 - 1829, 1867
        - 1830 - 1860, 1868
        - 1861 - 1871, 1869
      - Reglementen, verordeningen enz. betreffende kerkelijke aangelegenheden., 1801-1816, 1820 - 1830; 1870-1872; 3 pakken
        - 1806 - 1815, 1870
        - 1816 jan. - juli, 1871
        - 1820 - 1830, 1872
      - Reglementen verordeningen enz. betreffende kerkelijke aangelegenheden., 1816-1843, 1850 - 1858; 1873-1876; 4 banden
        - 1816 - 1843, 1873
        - 1850 - 1853, 1874
        - 1854 - 1856, 1875
        - 1857 - 1858, 1876
      - Reglementen, besluiten, circulaires enz. betreffende de Hervormde Eredienst., 1817-1821, 1824 - 1830, 1833 - 1858; 1877-1898; 22 banden
        - 1817, 1877
        - 1818, 1878
        - 1819, 1879
        - 1820, 1880
        - 1821, 1881
        - 1824, 1882
        - 1825, 1883
        - 1826, 1884
        - 1827, 1885
        - 1828, 1886
        - 1829, 1887
        - 1830, 1888
        - 1833 - 1835, 1889
        - 1836 - 1838, 1890
        - 1839 - 1841, 1891
        - 1842 - 1844, 1892
        - 1845 - 1847, 1893
        - 1848 - 1849, 1894
        - 1850 - 1851, 1895
        - 1852 - 1854, 1896
        - 1855 - 1856, 1897
        - 1857 - 1858, 1898
      - 'Gedrukte kerkelijke reglementen en verordeningen', gerangschikt naar onderwerpen., 1814-1880; 1899-1901; 3 pakken
        - Algemeen reglement en algemene verordeningen voor het Hervormd Kerkgenootschap, 1814-1873; verschillende reglementen, 1815-1874; kerkeraden, 1825-1869; Waalse Gemeenten, 1817- 1844; Indische Gemeenten, 1820-1867; Protestantse Gemeenten in de zuidelijke provincies, 1816-1841, 1899
        - Kinder-, school- en academiegelden, 1792-1875; brandreglement, 1827-1863, klassikale kas, 1817-1880; vrijdom van briefport, zegelrecht, gratis procederen, 1816-1858, 1900
        - Evangelisch-Luthers kerkgenootschap, 1816- 1874; Hersteld Evangelisch-Lutherse kerk, 1835-1858; Doopsgezinde Kerk, 1816-1861; afgescheiden gemeenten, 1834-1836, 1901
      - Reglementen voor de Hervormde Kerk, samengevoegd naar de onderwerpen., 1820-1870; 1902; 1 pak
        Op de omslag staat: 'Deze verzameling is aangelegd in augustus 1850, met het doel om haar met de dag bij te houden, voor zoveel de toekomst betreft, en wat het verleden aangaat, het ontbrekende bij te voegen naar mate de ontbrekende stukken in handen komen'.
      - 'Gedrukte en geschreven stukken aan het departement voor de Hervormde Kerk'., 1815-1818; 1903-1904; 2 delen
        Ingezonden door de predikant G.H.L. Delprat te Rotterdam (zie Exh. 28 juli 1849, nr. 11), die ze had gevonden in de boedel van wijlen zijn vader de hofkapelaan D. Delprat. Volgens de brief moeten er 3 delen zijn geweest.
        - 1815 - 1816, 1903
        - 1807 - 1815, 1903A
        - 1817 - 1818, 1904
      - Register op de nog bijeengehouden gedrukte stukken., 1814-1883; 1905; 1 deel
      - 'Registers op de Koninklijke besluiten' betreffende kerkelijke zaken., 1806-1889; 1906-1908; 3 pakken
        - 1806 - 1839, 1906
        - 1840 - 1859, 1907
        - 1860 - 1869, 1908
      - Besluiten, reglementen, verordeningen enz., bijeen verzameld door de secretaris en adviseur ten behoeve van het Hervormd-Kerkelijk Handboek van Van der Tuuk, gerangschikt naar de hoofdstukken van dat handboek., 1814-1846; 1909-1912; 4 pakken
        - De hervormden en evangelisch-luthersen, 1814 - 1842, 1909
        - Andere kerkgenootschappen, 1814 - 1842, 1910
        - Het vervolg van het Handboek, 1843 - 1846, 1911
        - Onderwerpen, vallende buiten het Handboek, 1829 - 1844, 1912
      - 'Verschillende nota's, memoriën, aanteekeningen en kopieën van stukken wegens kerkelijke zaken door den Secretaris en Adviseur zelven'., ongedateerd 1814 - 1841; 1913; 1 pak
        In dorso staat: 'Hoewel deze memoriën en nota's zijn te vinden in de gehouden verbalen, moeten dezelve echter nog bewaard worden'.
    - Hervormde Kerk, C.5.2
      - Organisatie, C.5.2.1
        - Besluiten, aantekeningen, nota's enz. betreffende 'het kerkelijk Departement en algemeene verordeningen'., 1796-1838; 1914; 1 pak
          Hierin bevinden zich de volgende bundels:
          Aantekeningen over algemeen kerkelijk recht uit: Bijdragen voor Rechtsgeleerdheid en Wetgeving, Kanoniekrecht, kerkelijk plakkaatboek enz., ongedateerd.
          Bepalingen betreffende kerkelijke zaken uit de staatsregelingen van 1796 tot 1815.
          Zaak der legesgelden, 1814-1832.
          Het kerkelijk departement, 1808-1813, 1814-1838.
          Voorschriften voor de Departementen van Algemeen Bestuur, 1816-1838.
          Brandreglement en bestek wegens verbouwing van het departement, 1827-1837.
          Zegel en registratie, benoemingen van ambtenaren, 1808-1829.
          Reis- en verblijfkosten, 1808-1828.
          Vrijdom van briefport, 1816-1834.
          Kostuums en rangen, 1829-1838.
        - Reglement, besluiten enz. betreffende de organisatie der Hervormde Kerk., 1810, 1816 - 1841; 1915; 1 pak
          Deze verzameling is als volgt onderverdeeld:
          Ontwerpen van kerkorganisatie, 1810.
          Kerkelijke reglementen in het algemeen, 1816-1819.
          Bezwaren van de Classis Amsterdam tegen het Algemeen Reglement, 1816.
          Formulieren van kerkelijke handelingen, 1817-1841.
        - Handelingen van de Eerste en de Tweede Kamer der Staten-Generaal en kranten, waarin artikelen betreffende het ontwerp van wet op het toezicht over de kerkgenootschappen., 1853; 1916; 1 pak
        - Besluiten en aanschrijvingen betreffende het inzenden van jaarlijkse verslagen, tabellen en lijsten omtrent de staat der kerkelijke instellingen., 1806-1809, 1814 - 1826 en ongedateerd; 1917; 1 omslag
        - Naamlijsten, besluiten enz. betreffende de benoemingen en werkzaamheden van kerkelijke besturen., 1816-1837; 1918-1919; 2 pakken
          - 1816 - 1829, 1918
          - 1830 - 1837, 1919
        - Reglementen, besluiten enz. betreffende de manier van behandelen van kerkelijke zaken en het kerkelijk opzicht en de tucht., 1816-1832; 1920; 1 pak
        - Reglementen, besluiten enz. betreffende de kerkvisitatie., 1816-1830; 1921; 1 omslag
        - Reglementen en voorschriften betreffende de samenstelling en de werkzaamheden der kerkeraden., 1816-1832; 1922; 1 pak
        - Reglementen, besluiten enz. betreffende predikantsplaatsen., 1807-1809, 1817 - 1834; 1923; 1 pak
          Combinaties en mortificaties, 1807, 1817-1834.
          Vacaturen en vacatuurgelden, 1808-1809, 1816-1834.
          Toelating van buitenlanders tot leraar, 1822-1825.
          Collatierecht, 1819-1829.
          Het waarnemen door en het stemrecht van consulenten, 1819-1821.
          Beroepingskosten, 1818.
          Willekeurig bedanken door predikanten, 1821.
          Voorziening in de leraarsdienst bij krenking van verstandsvermogens, 1824.
        - Kranten, nota's en besluiten betreffende het ambtsgewaad van predikanten en het plaatsen van kerkgebouwen binnen 200 ellen van elkaar., 1853-1859; 1924; 1 omslag
        - Verordeningen betreffende het voeren van correspondentie tussen kerkelijke besturen., 1816-1821; 1925; 1 omslag
        - Besluiten enz. betreffende de verdeling van classes in ringen., 1816-1822; 1926; 1 omslag
        - Verordeningen omtrent de grenswijzigingen van burgerlijke en kerkelijke gemeenten., 1836; 1927; 1 omslag
        - Besluiten omtrent het begraven van lijken op begraafplaatsen in plaats van in de kerken., 1825-1830; 1928; 1 omslag
        - Prospectussen, besluiten enz. betreffende het uitgeven van kerkelijke drukwerken., 1816-1841; 1929; 1 omslag
        - Reglementen, besluiten enz. betreffende het godsdienstig onderwijs., 1812, 1839, 1857 - 1861; 1930; 1 pak
        - Besluiten betreffende de vaststelling van het kerkelijk zegel., 1817; 1931; 1 omslag
        - Reglementen enz. inzake de verkiezing en beroeping van predikanten bij de Hervormde Gemeenten in Friesland., 1825-1833; 1932; 1 omslag
        - Verordeningen betreffende de kerken in Noord-Brabant., 1817-1827; 1933; 1 omslag
        - Besluiten, verslagen en traktementsstaten der predikanten enz. betreffende de Protestantse Kerken in de zuidelijke provincies., 1815-1841; 1934; 1 pak
        - Besluiten, lijsten, verordeningen enz. betreffende de garnizoensgemeenten en -predikanten., 1816-1831; 1935; 1 omslag
        - Besluiten, reglementen enz. betreffende Protestantse Kerken in Oost- en West-Indië., 1817-1840; 1936; 1 omslag
        - Besluiten, reglementen enz. betreffende buitenlandse kerken en kerkelijke aangelegenheden., 1802, 1825 - 1833; 1937; 1 omslag
      - Financiële aangelegenheden, C.5.2.2
        - Besluiten enz. betreffende de begrotingen van 1813-1814 en 1815., 1938; 1 omslag
          Op de omslag staat: 'De stukken in originali onderhands van den heer Pabst bij Binnenlandse Zaken ontvangen om te laten afschrijven. Februari 1862'.
        - Staatsbegrotingen voor het Departement van Eredienst., 1815-1816, 1850 - 1860; 1939; 1 pak
          Buiten op de portefeuille staat: 'Exemplaar van den Secretaris-generaal.' De begrotingen 1815-1816 zijn bijlagen tot die van 1861.
        - Reglementen, verordeningen, aantekeningen enz. betreffende kerkelijke betalingen., 1809-1841; 1940; 1 pak
          Comptabiliteit in het algemeen, 1810-1832.
          Achterstallige predikantstraktementen van 1811-1813, 1821-1822.
          Regeling pensioenen, 1838-1841.
          Subsidies aan Hervormde Gemeenten, 1809, 1817-1825.
          Subsidies aan remonstranten, 1816.
        - 'Omslag comptabiliteit.' Besluiten, verordeningen en voorschriften, in acht te nemen bij de behandeling van stukken betreffende comptabiliteit, met lijst., 1816-1856; 1941; 1 bundel
        - Besluiten, verordeningen enz. betreffende de regeling der synodale en klassikale kosten., 1809-1810, 1816 - 1826; 1942; 1 pak
        - Voorschriften betreffende de administratie der kerkelijke fondsen en de kosten van de Eredienst., 1817-1841; 1943; 1 pak
        - Reglementen op de administratie der kerkelijke fondsen en de kosten van de Eredienst en huishoudelijke reglementen op de samenstelling en werkzaamheden der kerkeraden., 1819-1830; 1944; 1 band
        - Reglementen, besluiten enz. betreffende het toezicht op en het beheer van de kerkelijke goederen en fondsen., 1814-1871; 1945-1946; 2 pakken
          - 1814 - 1860, 1945
          - 1861 - 1871, 1946
        - Plakkaten, besluiten, pleitrede, nummers van het 'Weekblad van het Regt' enz. betreffende het beheer der pastorie- en vicariegoederen., 1583-1859; 1947; 1 pak
          Hierbij een artikel van W. van Beuningen over de vicariegoederen van Tuil, overgedrukt uit 'De Nieuwe Rotterdamse Courant' d.d. 13 november 1874.
        - Minuut-nota's voor de landsadvocaat mr. Faber van Riemsdijk betreffende vacatuurgelden, predikantstraktementen, kinder-, school- en academiegeld, creatie, combinatie en mortificatie van predikantsplaatsen in de Hervormde en Waalse Kerken., 1847; 1948; 1 bundel
          Hierbij een reglement op de vacaturen d.d. 1816.
        - Reglementen, besluiten, ontwerpen van wet enz. betreffende kerkelijke pensioenen., 1808-1865; 1949; 1 pak
          Met desbetreffende aantekeningen uit besluiten van 1778-1849.
        - Beschikkingen op verzoeken om kinder-, school- en academiegelden., 1831-1861; 1950; 1 pak
          Vele stukken zijn gemerkt: 'Verzameling H.H.J.' Hierbij vele desbetreffende nota's, modellen, wetten, lijsten enz. van 1651-1906.
      - Armenzorg en weldadigheid, C.5.2.3
        - Besluiten, wetten, kranten, kamerstukken enz. betreffende het armwezen., 1816-1854; 1951; 1 pak
        - Besluiten enz. betreffende het houden van collecten en inzamelingen., 1821-1826; 1952; 1 omslag
        - Verordeningen betreffende koop en verkoop, aannemen van legaten enz. door kerk- en armbesturen., 1814-1828; 1953; 1 omslag
        - Verordeningen betreffende het gratis procederen door kerk- en armbesturen., 1821-1836; 1954; 1 omslag
        - Memorie inzake de heiligegeest-armenfondsen te Oisterwijk in Noord-Brabant., 1867; 1955; 1 omslag
        - Besluiten, reglementen enz. betreffende weduwenbeurzen en liefdefondsen., 1738, 1798, 1807, 1814 - 1840; 1956; 1 pak
          De verzameling is als volgt onderverdeeld:
          Algemene weduwenbeurs der hervormden, 1819-1833.
          Klassikale weduwenbeurzen, 1816-1819.
          Weduwenbeurzen der Lutherse, Doopsgezinde en Remonstrantse Gemeenten, 1798, 1814-1820.
          Maatschappij ter waarborging van Lijftochten, 1818-1821.
          Liefdefondsen voor noodlijdende kerken en personen, 1798, 1807, 1816-1840.
        - Particuliere correspondentie van J.D. Janssen, circulaires, ledenlijsten enz. betreffende het fonds tot ondersteuning der Grieken., 1825-1826; 1957; 1 omslag
        - Besluiten, circulaires, verslagen enz. betreffende het Fonds ter aanmoediging en ondersteuning van de gewapende dienst in het Koninkrijk der Nederlanden., 1815-1840; 1958; 1 omslag
        - Reglement voor het oude-mannen-, vrouwen en weeshuis der Hervormde Gemeente te Scheveningen., 1818; 1959; 1 stuk
        - Reglementen voor de Protestantse Gemeenten in de koloniën der Maatschappij van Weldadigheid te Veenhuizen en Ommerschans., 1827-1833; 1960; 1 omslag
        - Instructie wegens de godsdienstoefeningen in de grote strafgevangenissen en in de burgerlijke en militaire huizen van bewaring., 1826; 1961; 1 stuk in duplo
        - Stukken betreffende de verkoop van oud papier, boeken en onbruikbare voorwerpen van het departement., 1825-1870; 1962; 1 omslag
      - Bededagen enz., C.5.2.4
        - Verzameling van biddagsbrieven., 1773-1861; 1963; 1 pak
          De oudste zijn voorzien van allerlei aantekeningen voor preken.
        - Reglementen, besluiten enz. betreffende de uitoefening van de openbare Eredienst en kerkelijke plechtigheden bij doop, trouw en begraven., 1817-1829; 1964; 1 pak
        - Besluiten en verordeningen betreffende het houden van gebeden voor leden van het Koninklijk Huis., 1809-1849; 1965; 1 pak
      - Synode, C.5.2.5
        - Handelingen van de Algemene Christelijke Synode der Hervormde Kerk, met enkele desbetreffende besluiten., 1816-1819; 1966; 1 pak
        - Handelingen van de Algemene Christelijke Synode der Hervormde Kerk., 1882; 1967; 1 deel
        - Openings- en sluitingsredevoeringen, verslagen, agenda's, besluiten en aantekeningen betreffende de Algemene Christelijke Synode en de Synodale Commissie der Hervormde Kerk., 1820-1840, 1854 - 1855; 1968; 1 pak
        - Naamlijsten der leden van de Algemene Synode der Hervormde Kerk., 1816-1847; 1969; 1 omslag
        - Stukken, uitgegaan van de algemene synode 'gedrukt door tussenkomst van het Departement'., 1850-1856; 1970; 1 bundel
    - Andere kerkgenootschappen, C.5.3
      - Verordeningen, reglementen enz. betreffende de Evangelisch-Lutherse Gemeenten., 1816-1861; 1971; 1 pak
        Zie ook inv.nr. 1762.
      - Verordeningen betreffende de Hersteld Evangelisch-Lutherse Kerk., 1831-1858; 1972; 1 pak
      - Verordeningen betreffende de Waalse Kerken en predikanten., 1816-1822; 1973; 1 omslag
      - Besluiten enz. betreffende verschillende scheurmakers, oefeninghouders en dwepers in 'het Buiten- en Binnenland'., 1822-1828; 1974; 1 omslag
      - Adres, rapporten en besluiten over ds. D. Molenaar, predikant te 's-Gravenhage, wegens zijn 'scheurmakend adres aan alle mijne hervormde geloofsgenooten te Amsterdam, bij J.H. den Ouden, 1827', verschenen 1872., 1975; 1 pak
        Zie ook inv.nr. 1616, II i.
      - Reglementen, kranten, adressen, besluiten enz. betreffende de separatisten en afgescheidenen., 1834-1852; 1976; 1 pak
      - Reglementen, berichten en verordeningen betreffende zaken der rooms-katholieken., 1809, 1816 - 1830; 1977; 1 pak
      - Verzameling van brochures, kranten en gedrukte stukken betrekkelijk de invoering der pauselijke hiërarchie in verband met het wetsontwerp op het toezicht over de kerkgenootschappen., 1853; 1978; 1 pak
      - Reglementen, besluiten, verordeningen enz. betreffende de Israëlieten., 1808-1846; 1979-1981; 3 pakken
        - Organisatie in het algemeen, 1808 - 1836, 1979
        - Hoofdcommissie, synagogen, Israëlieten in de Maatschappij van Weldadigheid enz., 1814 - 1846, 1980
        - Rabbijnen, onderwijs en armwezen, 1814 - 1841, 1981
      - Reglementen, besluiten, kranten, memories, aantekeningen enz. betreffende de zaken der Israëlieten., 1796, 1814 - 1870; 1982-1983; 2 pakken
        - 1796, 1814 - 1852, 1982
        - 1853 - 1870, 1983
      - 'Gedrukte Israëlietische stukken.' Stukken betreffende de Israëlieten, 'nagezien en opnieuw geordend 22 November 1859' door 'J.J.B.'., 1808-1814; 1984; 1 bundel
  - Supplement 1979, C.6
    Overgenomen van het Ministerie van Financiën.
    - - Bepalingen (reglementen enz.) welke na de uitvaardiging der wet regelende het toezicht op de kerkgenootschappen van 1853 ter kennis zijn gebracht van de regering, - Stand der kerkelijke wetgeving; - Administratieve scheiding der Hervormde Gemeenten van Oude Horne en Nijehorne van die van Hoornsterzwaag, Jubbega en Schurega en subsidiëring van die gemeente; - Waalse Gemeente te Leiden; - Predikant van Edam ten behoeve van Volendam; - Hervormde Gestichtskerk Meerenburg, (zie inv.nr. 1652); - Staatskerkrecht; 1854-1864; opgemaakt oktober 1856; 1831-1866; 1848-1869; 1831-1837; 1861-1870; 1841-1867; 1985
    - - Opheffing van het collatierecht van staatswege uitgeoefend, - Bezoldiging kosters tevens schoolmeesters; - Halfjaarlijkse pensioenverlening aan predikanten; 1814-1861; 1860-1867; 1848; 1986
    - - Friese predikantsweduwen- en wezenbeurs, - Rijksjaarwedde organist te Apeldoorn; - Kas ad pios usus te Kloosterveen; 1830-1870; 1823-1865; 1853-1857; 1987
    - - Reis- en verblijfskosten, - Toelagen voor Maastrichtse predikant voor bezoeken aan hospitalen aldaar; 1814-1862; 1816-1861; 1988
    - - Reglement Hersteld Evangelisch-Lutherse Kerk, - Wijziging Algemeen Reglement Evangelisch Lutherse Kerk; 1856-1859; 1850-1864; 1989
    - - Kinder-, school- en academiegelden ten behoeve van predikantskinderen, - Emeritaatspensioenen van rijkswege; - Staten betreffende verhoging van rijkstraktementen voor predikanten van de Remonstrantse, Doopsgezinde, Evangelisch-Lutherse, hersteld Evangelisch-Lutherse en Waalse Kerken; - diverse losse stukken, in te voegen in het verbaal; 1814-1870; 1855-1870; circa 1815-1842; 1990
    - Staatsbegroting voor de jaren 1851-1871, 1991
    - Gedrukte stukken, 1813-1870; 1992-1993
      - Niet gespecificeerd, 1992
      - Niet gespecificeerd, 1993
    - Handboek voor hervormde predikanten en kerkeraadsleden, of volledige verzameling van wetten, verordeningen op de inrichting en het bestuur der Nederlandse Hervormde Kerk, door G. van der Tuuk verzameld, Leeuwarden, 1820-1847, 1994-1996
      - eerste stuk, verordeningen uit de jaren 1813-1819, 1820 (tweede druk: 1845)
      - tweede stuk verordeningen uit de jaren 1820-1822, 1823 (tweede druk: 1842)
      - derde stuk, verordeningen uit de jaren 1823-1826, 1827 (tweede druk: 1841)
      - Algemeen register op de drie stukken, 1830
      - Eerste vervolg, verordeningen uit de jaren 1827-1833, 1834 (tweede druk: 1847)
      - tweede vervolg, verordeningen uit de jaren 1834-1842, 1843
      - compendium, 1836.
      - Niet gespecificeerd, 1994
      - Niet gespecificeerd, 1995
      - Niet gespecificeerd, 1996
    - Klapper op namen van Hervormde en Israëlitische Gemeenten ten gunste waarvan beschikkingen genomen zijn met betrekking tot aanvaarding legaten, subsidies, machtiging verkoop goederen, 1821-1860; 1997
    - Indices op belangrijke resoluties, 1856-1860 en 1852 - 1864; 1998-1999
      - Niet gespecificeerd, 1998
      - Niet gespecificeerd, 1999